臺灣士林地方法院民事簡易判決
110年度士簡字第1168號
原      告  鍾馨儀

被      告  蔡貫柔
上列當事人間請求侵權行為損害賠償事件，於中華民國110年12
月8日言詞辯論終結，本院判決如下︰
    主  文
原告之訴駁回。 
訴訟費用新臺幣伍仟肆佰元由原告負擔。
    事實及理由
一、原告主張：
　㈠原告與訴外人吳政勳為結髮夫妻，訴外人吳政勳在ipair愛情
    公寓交友網站認識被告，訴外人吳政勳明確在介紹欄寫 已
    婚，孰料被告仍與訴外人吳政勳發生婚外情。
  ㈡被告之侵權事由如下：　
　⑴訴外人吳政勳於民國109年8月9日在車上與被告告白：「老 
    婆，就是...妳今天，到今天為止，2020年的8月9號，然後 
    ，甲○○，跟吳政勳，勳勳，兩個人在一起，然後...老公 ，
    應該說，應該說，在妳，陪妳或者是愛妳」，承認在一 起
    。
　⑵訴外人吳政勳於109年8月9日車上問被告：「老公的鳥鳥，真
    的...就是會讓妳...就是...痛痛喔？」，被告回答「稍 微
    」，表曾發生踰矩之事。
　⑶被告於109年8月15日乘坐訴外人吳政勳的車並訴說「我愛 你
    」。也言語調情「那你親一個」、「我要吃吃」、「我 想
    要」及嬌嗔暗示，並與訴外人吳政勳在車上發生性行為。
　⑷被告於109年8月25日與訴外人吳政勳在咖啡廳公眾場合擁 吻
    。
　⑸訴外人吳政勳於109年9月6日與被告情話綿綿，訴外人吳政勳
    說：「甲○○我很愛你」，被告回：「我也很愛你」。
　⑹109年9月15日被告與訴外人吳政勳聊天言語露骨「我沒有 幫
    你口交過嗎？」。
　⑺訴外人吳政勳於109年10月4日與被告聊天言語露骨「第一 次
    摸老婆屁眼」、「射妳、幹妳」，並在車上發生性行為 。
　⑻訴外人吳政勳於109年10月24日與被告前往HOTEL。
　⑼原告在家中整理衣櫃時，意外發現衣櫃裡有照片式的卡片 ，
    是被告與訴外人吳政勳擁吻照。
　⑽訴外人吳政勳於109年12月16日與原告email通信中，坦承 與
    被告有關係，「你曾說過的外面有女人，確實她叫甲○ ○」
    。
　㈢原告本期待家庭生活圓滿和諧、幸福美滿，竟因被告侵權行 
    為造成無法抹滅之傷害，其精神上所受之痛苦顯屬重大。為
    此，爰依侵權行為之法律關係請求被告賠償原告所受非財產
    之損害，自屬有據等語。並聲明：被告應給付原告新臺幣（
    下同）50萬元，及自起訴狀繕本送達翌日起至清償日止，按
    年息百分之5計算之利息。
  ㈣對被告抗辯之陳述：
  ⑴訴外人吳政勳於109年7月29日行車紀錄器，影片片頭錄影 到
    被告上車，行車紀錄器連續紀錄至19點27分，訴外人吳政勳
    對被告說明目前婚姻狀況，共3個檔案如下：①訴外人吳政勳
    提及「她沒辦法上訴到最高法院去做判決，所以呢，她 只
    能一直呢，去佈線，要我們家的錢，要扶養權 」。②訴外人
    吳政勳提及「我也快喪失扶養權」、「在最近的一次，一次
    的判決」。③訴外人吳政勳提及「老公不敢給妳肯定 的答案
    ，是我們能不能贏？」、「現在好像又有變數了，等法院判
    決下來 」，顯見被告確知吳政勳已婚身分。
　⑵被告與訴外人吳政勳的WeChat對話，收到法院通知為110年 7
    月7日，被告仍於110年7月22日，稱訴外人吳政勳為「老 公
    」、「親愛的」，詢問「你是不是真的不愛我了？」及 「
    拍一下身分證背後配偶欄讓我安心一下 」。被告既然已經
    收到了110年7月7日開庭通知單，表示被告在110年7月上旬
    已知悉訴外人吳政勳已婚身分，卻在110年7月22日要求 吳
    政勳拍其身分證背後配偶欄，被告此舉顯然刻意營造自 己
    不知情的假象，合理推測被告與吳政勳之110年7月22日 對
    話內容是故意設計，被告佯裝不知吳政勳已婚，逃避侵 害
    配偶權之賠償責任。
二、被告則以：我並不知道訴外人吳政勳已婚是有配偶之人，這
    部分資料如我提出之吳政勳戶籍膳本、身分證正反面影本，
    109年6月3日當時吳政勳給我看他的身分證，他的配偶欄確
    實是空白的，110年7月10日我收到法院通知書時非常困惑，
    完全處於狀況外，我沒有直接告訴吳政勳我收到法院通知，
    而是問他說你不是離婚了嗎？吳政勳說是，從我與吳政勳的
    微信對話中，可以證明我並不曉得吳政勳已婚等語，資為抗
    辯。並聲明：原告之訴駁回。
三、得心證之理由：
　㈠原告主張其與吳政勳為配偶關係；另被告於109年間經由ipai
    r愛情公寓網站結識吳政勳，並於一之㈡⑴至⑼所示時、地，多
    次與吳政勳為逾越普通朋友一般社交往來等超友誼行為等事
    實，為被告所不爭執，並有原告所提出戶籍謄本及行車紀錄
    器錄音檔及錄音譯文、吳政勳與被告合照卡片及吳政勳自白
    電子郵件等影本在卷可查（分見本院卷第12頁、第16至120
    頁及第122至126頁），此部分事實，堪認為真正。原告主張
    被告明知吳政勳為有配偶之人，卻仍與吳政勳為前述超友誼
    行為已侵害其配偶權，原告自得請求被告賠償其損害等情，
    然此為被告否認，並以前詞抗辯，故本件所應審究者為：被
    告與吳政勳為前述超友誼行為時是否已知吳政勳為有配偶之
    人？原告請求損害賠償有無理由？茲論述如下：
　㈡按民法第184條第1項規定：「因故意或過失，不法侵害他人之權利者，負損害賠償責任。故意以背於善良風俗之方法，加損害於他人者亦同」；第195條規定：「不法侵害他人之身體、健康、名譽、自由、信用、隱私、貞操，或不法侵害其他人格法益而情節重大者，被害人雖非財產上之損害，亦得請求賠償相當之金額。其名譽被侵害者，並得請求回復名譽之適當處分。前項請求權，不得讓與或繼承。但以金額賠償之請求權已依契約承諾，或已起訴者，不在此限。前2項規定，於不法侵害他人基於父、母、子、女或配偶關係之身分法益而情節重大者，準用之」。而婚姻生活之圓滿、安全、幸福應賴夫妻雙方共同協力保持，婚姻關係存續中，實不容他人藉詞關懷慰問或與其交往，對婚姻本質加以破壞，倘有予以干擾或侵害者，即屬破壞基於婚姻配偶權關係之生活圓滿、安全及幸福法益。因此基於身分關係而生之配偶權亦屬應受保護之權利，且侵害配偶權之行為，並不以通姦行為為限，倘夫妻任一方與他人間有逾越普通朋友等一般社交行為之不正常往來，其行為已逾社會一般通念所能容忍之範圍，而達破壞婚姻共同生活之圓滿安全及幸福之程度，即足當之。反之，仍應視其情節之輕重、往來實際情形，方能令其負損害賠償責任。此外，依上述民法第184條第1項前段規定，仍應以行為人主觀有故意或過失為要件，否則尚無須負賠償之責任。
　㈢本件原告主張被告經由ipair愛情公寓網站結識吳政勳，吳政勳於該網站自我介紹網頁係記載「已婚」乙節，業已提出該網頁影本1份在卷可查（見本院卷第14頁），此雖可證明吳政勳於該網頁曾為已婚記載，然並無法證明被告確曾瀏覽該網頁之事實，況瀏覽並於網頁留言或填載資料之人亦常見所填載資料與實際情形不符，而他人亦無從查核該網頁留存資料之真實性，故原告依此認被告知悉吳政勳為有配偶之人乙節，恐有速斷。
　㈣原告另曾提出109年7月29日行車紀錄器錄音檔及錄音譯文等（見本院卷第164至176頁），欲以證明吳政勳曾對被告提及其目前婚姻狀況乙情。然細譯前述錄音譯文，吳政勳曾提及：她（按即原告，下同）沒辦法上訴到最高法院去做判決，所以呢，她只能一直呢，去佈線，要我們家的錢，要扶養權、我也快喪失扶養權、在最近的一次，一次的判決、現在好像又有變數了，等法院判決下來等言詞，此雖可證明吳政勳曾告知被告其與他人有未成年子女扶養權訴訟一事，然被告縱知悉吳政勳與他人間有未成年子女扶養權訴訟，亦非必然知悉吳政勳與該他人現仍有婚姻關係存在，且依被告所提出吳政勳戶籍謄本及國民身分證正反面影本（見本院卷第148至152頁），亦可知原告與吳政勳曾於105年9月2日離婚，並協議由原告行使負擔未成年子女權利義務乙情，故被告於吳政勳告知上情後，其主觀上認知吳政勳係於離婚後與原告間有未成年子女扶養權訴訟，亦非與常情相違。況參前述錄音譯文，吳政勳均未曾明確向被告表示其當時係有配偶之人乙節，故原告此部分主張，難認有據。
　㈤原告另以吳政勳與被告間之通訊軟體微信對話內容截圖（見本院卷第178頁），欲以證明被告明知原告已對其提起訴訟，卻仍於110年7月22日以通訊軟體微信向吳政勳稱：「拍一下身分證背後配偶欄讓我安心一下」等語，而認被告此舉顯然刻意營造自己不知情吳政勳為有配偶之人的假象，110年7月22日對話內容係吳政勳與被告刻意設計等情。然查：
　⑴觀諸前述吳政勳與被告於通訊軟體微信對話內容，吳政勳確曾傳送被告所提出戶籍謄本及國民身分證正反面影本，而對照被告所提出戶籍謄本（見本院卷第148頁）及原告所提出戶籍謄本（見本院卷第12頁），原告所提出之吳政勳戶籍謄本中配偶欄仍記載原告姓名，記事欄亦記載吳政勳與原告復於105年10月3日結婚，此核與本院依職權調閱吳政勳戶籍資料相符，而被告所提出吳政勳戶籍謄本之配偶欄為空白，記事欄僅記載吳政勳已於105年9月2日與原告離婚及由原告行使負擔未成年子女權利義務等語，然兩者戶籍謄本之編號及列印時間卻完全相同，可知被告所提出戶籍謄本應非被告自已虛偽製作，否則焉有編號及列印時間與原告所提出戶籍謄本完全相同之理，故被告所提出戶籍謄本應係吳政勳經由原告所提出戶籍謄本變造後傳送予被告。
　⑵原告雖質疑吳政勳與被告於110年7月22日以通訊軟體微信之對話內容係吳政勳與被告刻意設計，欲以營造被告不知情吳政勳為有配偶之人的假象乙情，然被告與吳政勳於110年7月22日為前述對話前，被告於110年7月10日曾以通訊軟體微信向吳政勳詢問：「你不是說你跟鍾小姐離婚了嗎...」等語後，吳政勳曾回稱：「很久前就已經處理完」，當被告再次詢問吳政勳：「所以是離婚了」、「對嗎」後，吳政勳亦回稱：「是」，此有被告所提出之微信對話紀錄截圖在卷可查（見本院卷第154至158頁），倘若前述吳政勳與被告於110年7月22日以微信對話內容係吳政勳與被告刻意設計，則被告實無需於110年7月10日質疑吳政勳是否已與原告離婚一事。被告因吳政勳於110年7月10日曾告知很久前即與原告離婚，因而相信吳政勳，故於110年7月22日傳送「拍一下身分證背後配偶欄讓我安心一下」之訊息予吳政勳，恐難認與常情相違。
　⑶原告或認前述110年7月10日及110年7月22日之微信對話內容均係吳政勳與被告刻意設計乙情。然觀諸原告所提出之吳政勳自白書影本（見本院卷第190頁），吳政勳於此自白書曾向原告提及「約莫2021年7月時（按即110年7月間），當時她（按即被告，下同）得知我太太（按即原告）要告她，有了傳票，問了我關於是否已婚的消息，...，我害怕，所以我用了美圖秀秀這個軟體的擦擦筆，把一些重要資訊先抹去（戶口名簿名冊），讓她安心」等語，可知被告於原告提起本件訴訟後確曾詢問吳政勳是否已婚，而吳政勳為了讓被告安心，而傳送業經塗去重要資訊之前述戶籍謄本及國民身分證檔案予被告，故原告主張被告與吳政勳前述對話係刻意營造被告不知情吳政勳為有配偶之人等情，應僅係臆測，非可採信。
四、從而，本件原告所舉證據，尚無從證明被告有故意或過失不
    法侵害原告基於配偶關係之身分法益而情節重大之情形。原
    告主張依民法第184條第1項前段、第195條第1、3項等規定
    ，請求被告給付原告50萬元，及自起訴狀繕本送達被告翌日
    起至清償日止，按年息百分之5計算之利息，為無理由，應
    予駁回。
五、本件判決基礎之事證已臻明確，兩造其餘攻擊防禦方法及所
    提證據，經本院斟酌後，認為均不足影響本判決之結果，自
    無逐一詳予論駁之必要，併此敘明。　　　
六、本件係依民事訴訟法第427條第1項適用簡易程序所為原告敗
    訴之判決，應依職權確定訴訟費用額為5,400元（第一審裁
    判費），應由原告負擔。
中　　華　　民　　國　　110 　年　　12　　月　　29　　日
                  士林簡易庭法  官  莊明達
上列正本係照原本作成。
如不服本判決，應於判決送達後20日內，向本院提出上訴狀並應
記載上訴理由，如於本判決宣示後送達前提起上訴者，應於判決
送達後20日內補提上訴理由書（須附繕本）。
中　　華　　民　　國　  110 　年　  12　  月　　29    日
                            書記官  王淳平